最高法院刑事判決　　　　　　　　　　　　　　　九十三年度台上字第四六六０號
　　上　訴　人　甲○○
　　選任辯護人　游琦俊律師
右上訴人因違反毒品危害防制條例案件，不服台灣高等法院台中分院中華民國九十三
年六月十六日第二審更審判決（九十二年度上重更(一)字第五七號，起訴案號：台灣台
中地方法院檢察署九十一年度偵字第一０三五一、一四一二二號），提起上訴，本院
判決如左：
    主  文
上訴駁回。
    理  由
按刑事訴訟法第三百七十七條規定：上訴於第三審法院，非以判決違背法令為理由，
不得為之。是提起第三審上訴，應以原判決違背法令為理由，係屬法定要件。且必須
依據卷內資料為具體之指摘，並足據以辨認原判決已具備違背法令之形式，始屬相當
。本件原判決撤銷第一審關於甲○○部分之科刑判決，改判依牽連犯關係，從一重論
處上訴人甲○○共同運輸第一級毒品，累犯罪刑（處有期徒刑拾年），已敘明所憑證
據及認定理由。對於上訴人僅供承有於原判決事實欄所載時、地，駕駛車號八Ｌ─八
五九五號自用小客車，搭載黃雪紅（已判處罪刑確定），前往台中市「麗池咖啡廳」
與Ａ男會面後，陳俊彥（已判處罪刑確定）即帶一位女子至該咖啡廳會合，該女子旋
即離開座位，嗣伊與黃雪紅一起返回八Ｌ─八五九五號自用小客車後，開車離開至台
中市○○○路高速公路南屯交流道附近，即為警調人員攔檢查獲，並在車內扣得原判
決事實欄所載毒品海洛因三包等事實。而矢口否認有幫助黃雪紅販毒或運輸黃雪紅所
販入毒品海洛因之犯行，辯稱：毒品並不是伊所有，且伊不知悉黃雪紅至麗池咖啡廳
係要向Ａ男購買海洛因，亦不知悉車內被查獲紙袋內裝者即為海洛因云云。何以係事
後卸責之詞，不足採信，並已依據卷內證據資料，逐一指駁、說明。所為合法之事實
認定，俱有卷內證據資料足憑。從形式上觀察，並無違背法令之情形存在。上訴意旨
置原判決上開明確論斷於不顧，仍執其在原審所辯陳詞，否認犯罪，就事實審法院採
證認事之職權行使及已調查、理由已說明之事項，泛指其有證據調查未盡、違背論理
法則及經驗法則、不載理由及理由矛盾、適用法則不當之違背法令，殊非適法之上訴
第三審理由。至上訴意旨另指上訴人於民國九十一年五月二十四日之調查筆錄，其內
並無「詢問人」及「製作筆錄者（或紀錄者）」之簽名，顯有違背刑事訴訟法第四十
三條之一第二項規定程序所取得之證據，原判決未依同法第一百五十八條之四規定予
以審酌該調查筆錄有無證據能力，遽採為認定上訴人犯罪之證據，自有不適用法則、
適用不當及不載理由之違法。又要求上訴人載黃雪紅至台中者，係「張介人」而非黃
雪紅，原審未經傳訊該「張介人」作證，調查黃雪紅供詞之真偽，遽採為判決基礎，
亦有證據調查未盡之違法一節。稽之卷內資料，上訴人所指之上開調查筆錄，詢問人
係曲國安，筆錄製作人係賴忠傑，均於調查筆錄內簽名，有該調查筆錄原本在卷可憑
。上訴意旨所指台灣台中地方法院檢察署九十一年度偵字第一０三五一號偵查卷第五
至七頁及第七九至八一頁，暨於提起第三審上訴時所附之調查筆錄，其中上述偵查卷
第五至七頁為該筆錄原本，有詢問人曲國安，筆錄製作人賴忠傑簽名，已如上述，而
同偵查卷第七九至八一頁及上訴人上訴第三審所附之調查筆錄，固無詢問人及筆錄製
作人之簽名，惟該二調查筆錄，均為影印本。而原審審判期日調查證據時詢問上訴人
對在警訊、偵查、一審及原審歷次筆錄有何意見時，經提示並告以要旨者，自屬卷內
之各該筆錄原本，況上訴人亦僅辯稱警訊偵查說的不是報酬，是說要補貼油錢而已，
……並未就警訊時之調查筆錄無詢問人及筆錄製作人簽名為爭執；又原審審理時，上
訴人並未請求傳訊證人張介人為證，有審判筆錄在卷足按。上訴意旨顯非依據卷內資
料執以指摘之適法上訴第三審理由。衡以上述說明，應認其上訴為違背法律上之程式
，予以駁回。
據上論結，應依刑事訴訟法第三百九十五條前段，判決如主文。
中　　　華　　　民　　　國　　九十三　　年　　　九　　　月　　　九　　　日
                              最高法院刑事第二庭
                                  審判長法官  陳　錫　奎
                                        法官  洪　清　江
                                        法官  李　伯　道
                                        法官  洪　文　章
                                        法官  惠　光　霞
      右正本證明與原本無異
                                              書  記  官
中　　　華　　　民　　　國　　九十三　　年　　　九　　　月　　 十五 　　日
                                                                        Ｅ
